臺灣高等法院臺南分院刑事判決
110年度上易字第165號
上  訴  人  
即  被  告  甲○○




選任辯護人  陳俊文律師
上列上訴人因妨害秘密等案件，不服臺灣雲林地方法院109年度
易字第663號中華民國109年12月22日第一審判決（起訴案號：臺
灣雲林地方檢察署108年度偵字第7679號、108年度偵字第7623號
），提起上訴，本院依簡式審判程序判決如下：
    主  文
原判決撤銷。
甲○○犯附表一編號1至9所示之罪，共玖罪，各處附表一編號1至9
所示之刑及沒收。應執行拘役壹佰貳拾日，如易科罰金，以新臺
幣壹仟元折算壹日。
    事  實
一、甲○○於民國108年3月至5月間，居住在雲林縣○○市○○街某處
    （具體地址詳卷）之租屋處，竟於附表一編號1、2所示之時
    間、地點，基於以錄影方式竊錄他人非公開活動及身體隱私
    部位之各別犯意，手持微型攝影機，自該處之浴室氣窗朝內
    拍攝，分別竊錄林○○（真實姓名年籍詳卷）洗澡之非公開活
    動及身體隱私部位。
二、甲○○於附表一編號3至7所示之時間、地點，基於以錄影方式
    竊錄他人非公開活動及身體隱私部位之各別犯意，手持微型
    攝影機，自上開租屋處之浴室氣窗朝內拍攝，分別竊錄陳○○
    （真實姓名年籍詳卷）洗澡之非公開活動及身體隱私部位。
三、甲○○自108年7月1日起，與趙○○（真實姓名年籍詳卷）一同
    承租雲林縣○○市○○○路某處之獨棟透天厝（地址詳卷），並
    各居住在不同房間內。甲○○於108年10月10日上午6時許，基
    於侵入住宅之犯意，利用趙○○未將房門上鎖之機會，無故侵
    入趙○○使用之房間，並基於以錄影方式竊錄他人非公開活動
    及身體隱私部位之各別犯意，持其所有如附表二編號6所示
    之螺絲起子1把，在該房間之浴室內插座裝設微型攝影機，
    之後於附表一編號8、9所示之時間、地點，竊錄趙○○及其女
    友張○○（真實姓名年籍詳卷）洗澡之非公開活動及身體隱私
    部位。
四、嗣經警於108 年11月12日上午7 時30分許，持原審法院核發
    之108 年聲搜字第791 號搜索票，至甲○○所承租之上址透天
    厝居處房間執行搜索，並扣得如附表二所示之物，始悉上情
    理  由
一、本件被告所犯為死刑、無期徒刑、最輕本刑為三年以上有期
    徒刑以外之罪，亦非屬高等法院管轄之第一審案件，其於本
    院已就被訴事實為有罪之陳述，經告知簡式審判程序之旨後
    ，檢察官、被告、辯護人對於本件改依簡式審判程序審理均
    表示無意見，本院乃依刑事訴訟法第364條、第273條之1第1
    項規定，當庭裁定本件進行簡式審判程序。依同法第273條
    之2規定，本件不受同法第159條第1項、第161條之2、第161
    條之3、第163條之1及第164條至第170條有關證據調查程序
    規定之限制，合先敘明。
二、認定犯罪事實所憑之證據及理由：
  ㈠上揭犯罪事實，業據被告坦承不諱（警卷第7至11、13至16頁
    、他卷第131至134頁、原審卷第71至74頁、本院卷第87、27
    6頁），核與證人即告訴人林○○（警卷第37至39頁）、陳○○
    （警卷第41至43頁）、張○○（警卷第45至47頁）、趙○○（警
    卷第33至35頁）證述之內容一致，除有扣案如附表二編號2
    、3、6、7所示之物可以佐證外，並有雲林縣警察局斗六分
    局搜索扣押筆錄、扣押物品目錄表（警卷第57至60、63頁）
    、雲林縣警察局斗六分局公正所108年11月12日扣押筆錄、
    扣押物品目錄表（警卷第65至69頁）、雲林縣警察局斗六分
    局公正所108年11月16日扣押筆錄、扣押物品目錄表（警卷
    第73至77頁）、被告竊錄之錄影畫面翻拍照片（置於他卷保
    密資料袋內）、原審法院108年聲搜字第791號搜索票（警卷
    第55頁）、扣案物照片（警卷第123至127頁）、被告竊錄所
    得之錄影檔案光碟（置於他卷保密資料袋內）附卷足證，本
    院並向被告案發時就讀之大學調取性別平等事件調查報告結
    果，亦認定被告確有上述犯行事實，有「違反性別平等法第
    2條第1項第4款之規定，故性騷擾成立。關於性騷擾行為之
    情節重大程度，依教育部106年7月26日臺教學㈢字第1060092
    113號函所示審酌之。參考上述教育部函示原則，調查小組
    認甲生（即被告）行為侵害之法益（被害人數高達4人且影
    響日常作息）及行為樣態（預謀犯案且多次偷拍洗澡裸體）
    ，建議學校加重處分。」提出處理建議等情，此有該大學性
    別平等教育委員會第0000000號案性別平等事件調查報告書
    在卷可參(本院卷第103至117頁)，綜上，可認被告上揭任意
    性自白與事實相符，應堪採信。
　㈡本案事證明確，被告犯行洵堪認定，應依法論科。
三、論罪科刑
  ㈠被告行為後，刑法第306條於108年12月25日修正公布，並自
    同年月27日施行。惟修正後之刑法第306條，僅係將罰金刑
    由300元以下罰金（依據刑法施行法第1條之1第2項前段規定
    ，應提高為30倍，即9000元），修改為9000元以下罰金，僅
    是將修正前之罰金數額調整換算後明定，並非法律變更，亦
    不生有利或不利之問題，無新舊法比較之必要，應依一般法
    律適用原則，依修正後之法律論處。
  ㈡核被告就犯罪事實欄一（即附表一編號1、2部分）、犯罪事
    實欄二（即附表一編號3至7部分）所載之行為，均係犯刑法
    第315條之1第2款之竊錄他人非公開活動及身體隱私部位罪
    ；就犯罪事實欄三所載對於告訴人趙○○部分之行為（即附表
    一編號8部分），係犯刑法第306條第1項之侵入住宅罪、同
    法第315條之1第2款之竊錄他人非公開活動及身體隱私部位
    罪；就犯罪事實欄三所載對於告訴人張○○部分之行為（即附
    表一編號9部分），係犯刑法第315條之1第2款之竊錄他人非
    公開活動及身體隱私部位罪。
  ㈢按刑法上一行為而觸犯數罪名之想像競合犯存在之目的，在
    於避免對於同一不法要素予以過度評價，其所謂「同一行為
    」係指所實行者為完全或局部同一之行為而言，因此刑法修
    正刪除牽連犯之規定後，於修正前原認屬於方法目的或原因
    結果之不同犯罪，其間果有實行之行為完全或局部同一之情
    形，應得依想像競合犯論擬（最高法院102年度台上字第917
    號判決意旨參照）。就犯罪事實欄三所載對於告訴人趙○○部
    分之行為（即附表一編號8部分），被告未經告訴人趙○○之
    同意，即無故侵入告訴人趙○○所承租並單獨使用之房間，其
    目的既在以裝設微型攝影機竊錄，雖其所為侵入住宅、竊錄
    他人非公開活動及身體隱私部位犯行，在自然意義上非完全
    一致，然時間連續、地點同一，且犯罪目的單一，依一般社
    會通念，認應評價為一罪方符合刑罰公平原則，如認定為數
    罪而分論併罰，反有過度處罰之嫌，是於刑法廢除牽連犯後
    ，應適度擴張一行為之概念，認此情形係構成一行為觸犯數
    罪名之想像競合犯，應依刑法第55條前段規定，從一重之刑
    法第315條之1第2款之竊錄他人非公開活動及身體隱私部位
    罪處斷。
  ㈣按刑法上所謂接續犯，係指行為人之數行為於同時同地或密
    切接近之時地實行，侵害同一之法益，各行為之獨立性極為
    薄弱，依一般社會健全觀念，在時間差距上，難以強行分開
    ，在刑法評價上，以視為數個舉動之接續實行，合為包括之
    一行為予以評價，較為合理始足當之。如客觀上有先後數行
    為，逐次實行，其每一前行為與次行為，依一般社會健全觀
    念，在時間差距上，可以分開，在刑法評價上，各具獨立性
    ，每次行為皆可獨立成罪，構成同一之罪名者，即無接續犯
    可言（最高法院107年度台上字第3820號判決意旨參照）。
    經查，被告就附表一編號1至9所示之9次竊錄他人非公開活
    動及身體隱私部位之犯行，於犯罪時間上均可明顯區隔，難
    認具有密接性，其竊錄行為，足以認定係本於各別犯意而為
    ，各具有獨立性，揆諸上開說明，應論以9個竊錄他人非公
    開活動及身體隱私部位罪，並分論併罰之。
四、本院撤銷改判之理由：
　㈠原審判決對於被告犯附表一編號1至2（告訴人林○○）、附表
    一編號3至7（告訴人陳○○）、附表一編號8（告訴人趙○○）
    、附表一編號9（告訴人張○○）之竊錄他人非公開活動及身
    體隱私部位罪計9次犯行部分，均罪證明確，而予以論罪科
    刑，固非無見。惟刑事審判旨在實現刑罰權之分配正義，故
    法院對於有罪被告之科刑，應符合刑罰相當之原則，使輕重
    得宜，罰當其罪。被告於原審判決後，於本院審理期間已與
    告訴人趙○○於110年9月2日在原審民事簡易庭達成和解，願
    賠付告訴人趙○○新臺幣（下同）10萬元（已當場給付6萬元
    ，餘款分期給付），宣判前於110年9月11日另與告訴人林○○
    、陳○○及張○○達成和解並給付約定賠償金額（告訴人林○○14
    萬元、告訴人陳○○20萬元及告訴人張○○10萬元），有原審法
    院斗六簡易庭和解筆錄（告訴人趙○○）影本1份(本院卷第24
    2至243頁)、被告提出和解筆錄（告訴人林○○、陳○○及張○○
    ）及匯款收據等證明資料3份（本院卷第311至316頁），是
    就被告已與告訴人林○○、陳○○、趙○○及張○○和解及補償損害
    之攸關犯後態度之量刑事項已有變動，本院認前述情狀，已
    足以動搖原審判決之量刑基礎，原審未及審酌，尚有未洽。
    原判決既有上開可議之處，則被告提起上訴，請求量處較輕
    之刑，為有理由，均應由本院予以撤銷改判。
　㈡爰以行為人之責任為基礎，審酌被告無故以微型攝影機竊錄
    告訴人林○○、陳○○、趙○○、張○○等4人非公開之洗澡活動及
    身體隱私部位，其中甚至以侵入趙○○租用房間、裝設竊錄設
    備之方式實施竊錄，所為甚為不該，不僅侵害告訴人林○○等
    4人之隱私，更對其等之心理造成恐慌及不安全感，此觀告
    訴人趙○○於原審時表示其本與被告熟識，因被告本案行為而
    嚴重影響課業等語（原審卷第85頁）、告訴人張○○於原審時
    表示其僅與被告有一面之緣就遭偷拍，無論被告如何道歉，
    都不會接受等語（原審卷第86頁）、告訴人陳○○於原審時表
    示其於知悉本案遭被告偷拍後，每日洗澡都會仔細檢查縫隙
    ，現在仍持續接受心理諮商等語，於陳述過程中則不時哭泣
    （原審卷第86頁）、告訴人林○○於原審時表示其並未有接受
    被告道歉之想法，感受不到被告道歉的真誠心態等語，於陳
    述過程中亦不時哭泣（原審卷第86、87頁），即可得到印證
    ，被告所為本應予以嚴懲，惟念及被告始終坦承犯行，於本
    院審理期間及宣判前已與告訴人林○○、陳○○、趙○○、張○○等
    4人達成和解，犯後有採取一定作為以圖彌補告訴人4人所受
    損害之舉措，已見悔意，犯後態度並非不佳，兼衡被告自陳
    已大學畢業之教育程度，未婚無子女，目前無業無收入之家
    庭生活經濟狀況，並考量檢察官、告訴人4人及辯護人對被
    告刑度之意見後，分別酌情量處如附表一編號1至9所示之刑
    ，並均諭知易科罰金之折算標準。
　㈢定應執行刑部分：
　　就被告所犯附表一編號1至9所示各罪，衡酌其所犯數罪併罰
    ，應定應執行之刑，係出於刑罰經濟與責罰相當之考量，並
    非予以犯罪行為人或受刑人不當之利益，乃對犯罪行為人本
    身及所犯各罪之總檢視，除應考量行為人所犯數罪反應出之
    人格特性，並應權衡審酌行為人之責任與整體刑法目的及相
    關刑事政策，又考量因生命有限，刑罰對被告造成之痛苦程
    度，係隨刑度增加而生加乘效果，故隨罪數增加遞減刑罰方
    式，當足以評價被告行為之不法性（即多數犯罪責任遞減原
    則），而被告各次犯罪手法相同、時間接近，如以實質累加
    方式定應執行刑，處罰刑度顯將超過行為之不法內涵，有違
    責罰相當原則，依刑法第51條第6 款之規定，定其應執行之
    刑，併諭知易科罰金之折算標準。
　㈣被告本案犯行不宜為緩刑之宣告：
　　被告及辯護人尚有請求因被告如前述已與所犯各罪告訴人均
    和解之情，及提出被告與告訴人趙○○之LINE對話紀錄1紙，
    顯示告訴人趙○○同意向法院建議緩刑之意 而請求本案為緩
    刑宣告部分。查被告於原審時曾主張，其犯後始終坦承犯行
    ，態度良好，且積極配合警方調查，並由家人協助進行法治
    教育及心理輔導諮商。被告案發後，有多次向告訴人林○○、
    陳○○及其家屬及告訴人趙○○、張○○道歉，也取得告訴人陳○○
    家屬之諒解之情。被告目前就讀大學四年級（現已畢業），
    仍須償還就學貸款，但被告之家屬仍願意借貸金錢，讓被告
    可以賠償告訴人林○○等4人所受之精神上損害等語。然以：
　⒈按「受2 年以下有期徒刑、拘役或罰金之宣告，而有下列情
    形之一，認以暫不執行為適當者，得宣告2 年以上5 年以下
    之緩刑，其期間自裁判確定之日起算：一、未曾因故意犯罪
    受有期徒刑以上刑之宣告者。」刑法第74條第1 項第1 款定
    有明文。查被告本案犯行所受宣告之刑，均未逾2 年有期徒
    刑（詳如附表一「宣告刑及沒收」欄所載），且被告未曾因
    故意犯罪受有期徒刑以上刑之宣告，亦有臺灣高等法院被告
    前案紀錄表附卷可查，固符合刑法第74條第1 項第1 款之要
    件，然並非謂一但合於該條款之要件，即應給與被告緩刑之
    宣告，仍須判斷被告所受宣告之刑，是否有「以暫不執行為
    適當」之情形。
　⒉被告雖於案發後坦承犯行，並接受學校之心理諮商輔導，且
    向告訴人林○○本人道歉、向告訴人陳○○本人及告訴人陳○○之
    父親、二伯父道歉、向告訴人趙○○道歉，並搬離與告訴人趙
    ○○原本一同承租之租屋處、於學校之性別平等調查程序中，
    向告訴人張○○提出書面道歉，復於原審審理時，亦有準備一
    定之金額到庭，隨時可以賠償給本案告訴人林○○等4 人，以
    填補其等所受之損害，雖可見被告犯後有採取積極作為，試
    圖彌補其行為所鑄成之過錯，然而，被告雖與告訴人趙○○於
    本院審理期間達成和解，及宣判前已與告訴人林○○、陳○○、
    張○○等3 人均達成和解，已如前述，而佐以告訴人林○○、陳
    ○○、張○○於本院準備程序到庭陳述意見時，仍不時出現激動
    之情緒反應，告訴人趙○○到庭陳述因認其害女友張○○被拍，
    覺得很對不起女友，也需要安撫她，其覺得很難受、壓力很
    大，還有去輔導室接受輔導等語，上揭告訴人等亦分別具狀
    向本院表示渠等所受心理傷害甚重，希望法院從重量刑之意
    見；且告訴人林○○、陳○○均明確表示雖同意和解僅為節省訟
    爭，本件均不同意法院給予被告受緩刑宣告之優遇，有本院
    準備程序筆錄1份、110年9月13日公務電話查詢紀錄2份、告
    訴人林○○、陳○○110年9月14日陳報狀各1份（本院卷第85至8
    6、317、318至319、320頁）；告訴人趙○○、張○○於110年9
    月13日亦具狀向本院表示與被告和解僅為節省訴訟資源（均
    提出附帶民事訴訟訴請法院為被告賠償），並非原諒被告或
    願意給被告機會，被告本應對造成告訴人之損害負擔民事責
    任，若反此作為被告換得緩刑宣告當不能接受等語（本院卷
    第307至309頁），並無同意向本院建議給予被告緩刑之意；
    另參之告訴人陳○○目前仍因本案導致身心狀況不佳持續就醫
    ，甚至有產生甚為負面心理影響（涉及隱私，詳陳○○110年9
    月1日陳報狀，本院卷第279頁）；足可見被告本案行為，已
    使告訴人林○○、陳○○、趙○○、張○○均受有心理上之嚴重損害
    ，自無從僅憑其於案發後有採取一定作為，以圖彌補告訴人
    等4人所受損害，即認其本案所受宣告之刑，有以暫不執行
    為適當之情形。況被告行為時，已為一智識成熟之成年人，
    且就讀知名科技大學，深知應謹守法律規範，對於不能以竊
    錄方式破壞他人隱私一事並無不知之理，竟仍為滿足一己私
    慾而從事本案犯行，自應負擔其行為所可能產生之不利後果
    。從而，被告本案所受宣告之刑，難認有以暫不執行為適當
    之情，縱被告雖已與上述告訴人等4人和解並已賠償，已如
    前述，爰仍不併予宣告緩刑，附此指明。
　㈤沒收部分：
　　按刑法第315 條之1 、第315 條之2 竊錄內容之附著物及物
    品，不問屬於犯人與否，沒收之；又按供犯罪所用、犯罪預
    備之物或犯罪所生之物，屬於犯罪行為人者，得沒收之，刑
    法第315 條之3 、第38條第2 項前段分別定有明文。經查：
　⒈扣案如附表二編號2所示之筆記型電腦（含滑鼠、充電器）1 
    台，係被告用以留存本案竊錄所得影像之物，業據被告於原
    審審理時供述明確（原審卷第72、73頁），爰依刑法第315
    條之3規定，在附表一編號1至9所示之犯行項下均宣告沒收
    之。扣案如附表二編號2所示之物既已諭知沒收，附著於該
    物內之竊錄影像，即無須再行諭知沒收，一併指明。
　⒉扣案如附表二編號3、7所示之微型攝影機2 台（含電池2 顆
    ）、電線1 捆，係被告用以犯本案竊錄犯行之犯罪工具，業
    據被告供述明確（原審卷第73頁），爰依刑法第38條第2 項
    前段規定，在附表一編號1 至9 所示之犯行項下，均宣告沒
    收之。
　⒊扣案如附表二編號6 所示之螺絲起子1 把，係供被告侵入告
    訴人趙○○之房間後，用以安裝微型攝影機，進而竊錄告訴人
    趙○○、張○○之工具，業據被告供述明確（原審卷第73頁），
    自應依刑法第38條第2 項前段規定，在附表一編號8 、9 所
    示之犯行項下，宣告沒收之。
　⒋至扣案如附表二編號1 、4 、5 、8 所示之物，因無積極證
    據可以證明與被告本案犯行有關，均不予宣告沒收。
　⒌被告所犯上開各罪沒收部分，依刑法第40條之2 第1 項之規
    定併執行之，併予指明。
據上論斷，應依刑事訴訟法第369條第1項前段、第364條、第299
條第1項前段、第273條之1第1項，刑法第306條第1項、第315條
之1第2款、第55條前段、第41條第1項前段、第51條第6款，刑法
施行法第1條之1第1項，判決如主文。
本案經檢察官施家榮提起公訴，檢察官周文祥到庭執行職務。　
中　　華　　民　　國　　110 　年　　9 　　月　　15　　日
                  刑事第二庭    審判長法　官  陳珍如
　　　　　　　　　　　　　　　　　　　法　官  陳弘能
　　　　　　　　　　　　　　　　　　　法　官  黃裕堯
以上正本證明與原本無異。
不得上訴。
　　　　　　　　　　　　　　　　　　　書記官  蔡孟芬
中　　華　　民　　國　　110 　年　　9 　　月　　15　　日
附錄本案論罪科刑法條全文
中華民國刑法第306 條
無故侵入他人住宅、建築物或附連圍繞之土地或船艦者，處1 年
以下有期徒刑、拘役或9 千元以下罰金。
無故隱匿其內，或受退去之要求而仍留滯者，亦同。
中華民國刑法第315 條之1
有下列行為之一者，處3 年以下有期徒刑、拘役或30萬元以下罰
金：
一、無故利用工具或設備窺視、竊聽他人非公開之活動、言論、
    談話或身體隱私部位者。
二、無故以錄音、照相、錄影或電磁紀錄竊錄他人非公開之活動
    、言論、談話或身體隱私部位者。
附表一：
被告犯罪事實及宣告刑表
編號 告訴人 竊錄時間 竊錄地點 竊錄行為之方式及竊錄標的 罪名宣告刑及沒收   1 林○○ 108 年5 月17日晚間11時57分許 雲林縣○○市○○里(地址詳卷) 之共用廁所 被告手持微型攝影機，自左列地點之浴室氣窗朝內拍攝，因而竊錄得林○○之身體隱私部位及洗澡之非公開活動。 甲○○犯竊錄他人非公開活動及身體隱私部位罪，處拘役伍拾日，如易科罰金，以新臺幣壹仟元折算壹日。扣案如附表二編號2、3、7所示之物，均沒收之。   2 林○○ 108 年5 月19日凌晨2 時33分許 同上 被告手持微型攝影機，自左列地點之浴室氣窗朝內拍攝，因而竊錄得林○○之身體隱私部位及洗澡之非公開活動。 甲○○犯竊錄他人非公開活動及身體隱私部位罪，處拘役伍拾日，如易科罰金，以新臺幣壹仟元折算壹日。扣案如附表二編號2 、3 、7所示之物，均沒收之。   3 陳○○ 108 年3 月9 日凌晨2 時11分許 同上 被告手持微型攝影機，自左列地點之浴室氣窗朝內拍攝，因而竊錄得陳○○之身體隱私部位及洗澡之非公開活動。 甲○○犯竊錄他人非公開活動及身體隱私部位罪，處拘役伍拾日，如易科罰金，以新臺幣壹仟元折算壹日。扣案如附表二編號2 、3 、7所示之物，均沒收之。   4 陳○○ 108 年3 月16日凌晨2 時1 分許 同上 被告手持微型攝影機，自左列地點之浴室氣窗朝內拍攝，因而竊錄得陳○○之身體隱私部位及洗澡之非公開活動。 甲○○犯竊錄他人非公開活動及身體隱私部位罪，處拘役伍拾日，如易科罰金，以新臺幣壹仟元折算壹日。扣案如附表二編號2 、3 、7所示之物，均沒收之。   5 陳○○ 108 年3 月17日凌晨2 時2 分許 同上 被告手持微型攝影機，自左列地點之浴室氣窗朝內拍攝，因而竊錄得陳○○之身體隱私部位及洗澡之非公開活動。 甲○○犯竊錄他人非公開活動及身體隱私部位罪，處拘役伍拾日，如易科罰金，以新臺幣壹仟元折算壹日。扣案如附表二編號2 、3 、7所示之物，均沒收之。   6 陳○○ 108 年5 月19日凌晨1 時49分許 同上 被告手持微型攝影機，自左列地點之浴室氣窗朝內拍攝，因而竊錄得陳○○之身體隱私部位及洗澡之非公開活動。 甲○○犯竊錄他人非公開活動及身體隱私部位罪，處拘役伍拾日，如易科罰金，以新臺幣壹仟元折算壹日。扣案如附表二編號2 、3 、7所示之物，均沒收之。   7 陳○○ 108 年5 月25日凌晨0 時43分許 同上 被告手持微型攝影機，自左列地點之浴室氣窗朝內拍攝，因而竊錄得陳○○之身體隱私部位及洗澡之非公開活動。 甲○○犯竊錄他人非公開活動及身體隱私部位罪，處拘役伍拾日，如易科罰金，以新臺幣壹仟元折算壹日。扣案如附表二編號2 、3 、7所示之物，均沒收之。   8 趙○○ 不詳 雲林縣○○市○○里○○○路某處之獨棟透天厝（地址詳卷）000 號房 被告利用趙○○未鎖房門之機會，無故侵入趙○○承租之房間，並在該房間浴室內之插座裝設微型攝影機，因而於其後不詳時間竊錄得趙○○之身體隱私部位及洗澡之非公開活動。 甲○○犯竊錄他人非公開活動及身體隱私部位罪，處拘役伍拾玖日，如易科罰金，以新臺幣壹仟元折算壹日。扣案如附表二編號2、3、6、7所示之物，均沒收之。   9 張○○ 不詳 雲林縣斗六市○○里○○○路某處之獨棟透天厝（地址詳卷）000 號房 被告利用趙○○未鎖房門之機會，無故侵入趙○○承租之房間，並在該房間浴室內之插座裝設微型攝影機，因而於其後不詳時間竊錄得張○○之身體隱私部位及洗澡之非公開活動。 甲○○犯竊錄他人非公開活動及身體隱私部位罪，處拘役伍拾日，如易科罰金，以新臺幣壹仟元折算壹日。扣案如附表二編號2 、3 、6、7 所示之物，均沒收之。  
附表二：
扣案物部分
編號 扣案物名稱 應否沒收  1 灰色長袖外套、黑色長褲、黑色拖鞋 與本案無關，不予宣告沒收  2 筆記型電腦（含滑鼠、充電器）1 台 屬竊錄內容之附著物，應宣告沒收  3 微型攝影機2 台（含電池2 顆） 屬竊錄所用之物，應宣告沒收  4 平板電腦1 台 與本案無關，不予宣告沒收   5 黑色口罩1 個   6 螺絲起子1 把 屬竊錄所用之物，應宣告沒收   7 電線1 捆   8 蘋果廠牌手機1 支 與本案無關，不予宣告沒收